臺灣橋頭地方法院刑事裁定　
111年度聲字第377號
聲  請  人  臺灣橋頭地方檢察署檢察官
受  刑  人  蔡政利



上列聲請人因受刑人數罪併罰有二裁判以上，聲請定其應執行之
刑（111年度執聲字第240號），本院裁定如下：
    主  文
甲○○犯如附表所示之罪，所處各如附表所載之刑，應執行有期
徒刑肆年肆月。
    理  由
一、聲請意旨略以：受刑人甲○○因犯如附表所示之罪，先後經判
    決確定如附表所示之刑，應依刑法第50條、第53條及第51條
    第5款，定其應執行之刑，爰依刑事訴訟法第477條第1項聲
    請裁定等語。
二、按裁判確定前犯數罪者，併合處罰之。但得易科罰金之罪與
    不得易科罰金之罪者，不在此限；前項但書情形，受刑人請
    求檢察官聲請定應執行刑者，依第51條規定定之；數罪併罰
    ，有2裁判以上者，依第51條之規定，定其應執行之刑，刑
    法第50條第1項但書第1款、第2項、第53條分別定有明文。
    次按數罪併罰中之一罪，依刑法規定得易科罰金，若因與不
    得易科之他罪併合處罰結果而不得易科罰金時，原可易科部
    分所處之刑，自亦無庸為易科折算標準之記載（司法院大法
    官釋字第144號解釋意旨參照）。再按法律上屬於自由裁量
    之事項，法院就自由裁量權之行使，除不得逾越法律所規定
    範圍之外部性界限外，尚應受比例原則、公平正義原則之規
    範，謹守法律秩序之理念，體察法律之規範目的，使其結果
    實質正當，合於裁量之內部性界限，俾與立法本旨相契合。
    是於併合處罰而酌定執行刑時，應審酌行為人所犯數罪之犯
    罪類型、行為態樣、手段、動機是否相似，以衡量行為人責
    任非難重複程度之高低。又按已執行部分，自不能重複執行
    ，應由檢察官於指揮執行時扣除之，此與定應執行刑之裁定
    無涉（最高法院81年度台抗字第464號、86年度台抗字第472
    號裁定意旨參照）。
三、查受刑人犯如附表所示各罪，業經如附表所示之判決分別判
    處如附表所示之刑，並於如附表所示之日期確定在案，有臺
    灣高等法院被告前案紀錄表及各該罪刑事判決各1份在卷可
    稽。其中附表編號2至5號所示之罪為不得易科罰金之罪；附
    表編號1號所示之罪則為得易科罰金之罪，依刑法第50條第1
    項但書第1款之規定固不得併合處罰，然本件聲請人之聲請
    ，係經受刑人之請求而為之，有受刑人定應執行刑聲請書附
    卷可佐，依同法第50條第2項之規定，本院仍應定其應執行
    之刑。又查附表編號2至5所示4罪曾經臺灣高等法院高雄分
    院以104年度上更一字第28號判決定應執行有期徒刑4年2月
    ，併科罰金新臺幣174000元，再經最高法院以107年度台上
    字第5號判決駁回上訴確定，是本院所定應執行刑，除不得
    逾越法律之外部界限（即附表5罪宣告刑之總和有期徒刑13
    年9月），亦應受內部界限之拘束（即不得重於附表編號1  
    及編號2至5原所定應執行刑之總和有期徒刑4年5月）。茲聲
    請人本件聲請定其應執行之刑，本院審核認其聲請為正當，
    並審酌受刑人所犯如附表所示之罪之犯罪類型，以及其所犯
    各罪之犯罪時間及犯後態度等各該情狀，本院綜合審酌後依
    法定其應執行之刑如主文所示。至數罪併罰中之一罪，雖得
    易科罰金，若因與不得易科之他罪合併處罰結果而不得易科
    罰金時，原可易科部分所處之刑，毋庸為易科罰金折算標準
    之記載，司法院大法官會議釋字第144號解釋可資參照。是
    受刑人所犯附表編號1號所示之罪雖屬得易科罰金之刑，惟
    因與附表編號2至5號所示不得易科罰金之刑合併定應執行之
    刑，即毋庸諭知得易科罰金折算標準。又附表編號1所宣告
    之刑無併科罰金部分，故罰金刑部分無庸再定應執行刑，附
    此敘明。至附表編號1所示之刑，依卷附之被告前案紀錄表
    所載，雖已執行完畢，參照前揭最高法院裁判意旨，仍得由
    檢察官於換發執行指揮書時，扣除該部分已執行完畢之刑，
    並不影響本案定其應執行刑之結果，併予敘明。
四、依刑事訴訟法第477條第1項，刑法第50條第2項、第53條及
    第51條第5款，裁定如主文。
中　　華　　民　　國　　111 　年　　4 　　月　　11　　日
                  刑事第四庭    法  官 陳  箐
以上正本證明與原本無異。
如不服本裁定，應於收受送達後5 日內向本院提出抗告狀。
中　　華　　民　　國　　111 　年　　4 　　月　　11　　日
　　　　　　　　　　　　　　　　書記官 賴佳慧
　　　　　　　　　　　　　　　　
附表：
編號  罪名    宣告刑 犯罪日期（年、月、日）       最後事實審         確定判決    備註     法院、案號 判決日期 法院、案號 確定日期   1 恐嚇取財得利 有期徒刑3月，如易科罰金，以新臺幣1,000元折算1日 105年5月16日 本院106年度易字第111號 106年11月16日 同左 106年12月19日 107年3月28日易科罰金執行完畢 2 兒童及少年性交易防制條例 有期徒刑3年6月，併科罰金新臺幣100000元 99年2月14日起至同年4月某日止 臺灣高等法院高雄分院104年度上更一字第28號 105年12月30日 最高法院107年度台上字第5號（聲請書誤載為臺灣高等法院高雄分院104年度上更一字第28號，應予更正） 108年1月9日 編號2至5所示之罪，曾經臺灣高等法院高雄分院104年度上更一字第28號判決定應執行有期徒刑4年2月，併科罰金新臺幣174000元，經最高法院107年度台上字第5號判決駁回上訴確定 3 兒童及少年性交易防制條例 有期徒刑3年4月，併科罰金新臺幣80000元 99年1月22日後某日起至同年2月8日止 同上 同上 同上 同上  4 兒童及少年性交易防制條例 有期徒刑3年4月，併科罰金新臺幣80000元 99年7月20日起至同年8月初某日止 同上 同上 同上 同上  5 兒童及少年性交易防制條例 有期徒刑3年4月，併科罰金新臺幣80000元 99年7、8月間 同上 同上 同上 同上